【裁判字號】    99,消債更,80
【裁判日期】    991231
【裁判案由】    聲請更生程序
【裁判全文】
臺灣彰化地方法院民事裁定            99年度消債更字第80號
聲  請  人
即  債務人  林志雄
上列當事人聲請消費者債務清理事件，本院裁定如下：
    主    文
債務人林志雄自中華民國九十九年十二月三十一日下午四時起開
始更生程序。
命司法事務官進行本件更生程序。
保全處分之聲請駁回。
    理    由
一、按法院開始更生程序之裁定，應載明其年、月、日、時，並
    即時發生效力。次按法院裁定開始更生或清算程序後，得命
    司法事務官進行更生或清算程序，必要時得選任律師、會計
    師或其他適當之自然人或法人為監督人或管理人，消費者債
    務清理條例第45 條第1項、第16條第1項定有明文。
二、本件聲請人即債務人主張：其曾因有不能清償之虞之情事，
    提出債權人清冊，依「中華民國銀行公會會員辦理消費金融
    案件無擔保債務協商機制」，請求共同協商債務清償方案，
    最大債權銀行即臺中商業銀行提出180 期、0%，每月新臺幣
    （下同）4,953 元之還款方案，惟因聲請人另有兩筆銀行讓
    與非金融機構即資產管理公司之債權，聲請人另行與其等協
    商後，2 家資產管理公司均提出每月5,000 元之還款方案，
    實非聲請人所能同時負擔，因而於民國99年10月14日協商不
    成立。聲請人現擔任朕豪工業股份有限公司作業員，每月薪
    資加計全勤津貼後約34,960元，惟聲請人目前遭債權銀行扣
    薪3 分之1 ，尚需獨立扶養2 名未成年子女及62歲之母親，
    合計每月必要生活支出為28,623元，故聲請人確有不能清償
    債務之虞。另聲請人無擔保或無優先權之債務總額未逾1,20
    0 萬元，復未經法院裁定開始清算程序或宣告破產，爰聲請
    裁定准予更生等語。
三、經查，聲請人前揭所述事實，業據其提出戶籍謄本、財產及
    收入狀況說明書、債務人清冊、債權人清冊、財政部臺灣省
    中區國稅局97至98年度綜合所得稅各類所得資料清單、全國
    財產稅總歸戶財產查詢清單、土地登記謄本、勞工保險被保
    險人投保資料表、員工薪資單、財產增減變動表、各項生活
    雜支收據、財團法人金融聯合徵信中心之當事人綜合信用報
    告－債權人清冊、財產變動報告書等件為證，經核尚無不合
    。此外，復查無聲請人有消費者債務清理條例第6 條第3 項
    、第8 條或第46條各款所定駁回更生聲請之事由存在。是聲
    請人聲請更生，非無所據，應予准許，爰裁定如主文第1 、
    2 項所示。
四、聲請人雖就法院所為扣薪之執行命令，另聲請保全處分，惟
    按法院裁定開始更生程序後，對於債務人不得開始或繼續訴
    訟及強制執行程序，消費者債務清理條例第48條第2 項前段
    定有明文。故本件既經本院裁定開始更生程序，聲請人聲請
    前開保全處分，揆諸前開規定，自無必要，不應准許，爰裁
    定如主文第3 項。
中    華    民    國    99    年    12    月    31    日
              民事第三庭    法  官  林秉暉
上為正本係照原本作成
本件不得抗告。
本裁定已於99年12月31日下午4時公告。
中    華    民    國    99    年    12    月    31    日
                            書記官  廖春慧

司法院資訊處製作；財團法人民間司法改革基金會備份。
